DESARROLLADOR DE SOFTWARE BACKEND

Nahuel Brandán

contact@nahuelbrandan.com | mahuelbrandan.com

| **(**_+54 9 3574 638119 | \odot Cba / Arg

inkedin.com/in/nahuelbrandan | j github.com/nahuelbrandan | j stackoverflow.com/users/6125910

SOBRE MI

Más de 3 años de experiencia en el desarrollo de software, especializado en Python, incluyendo trabajos en la industria web y aeroespacial, colaborando eficazmente con varios equipos multidisciplinarios.

Me esfuerzo por implementar las mejores prácticas de desarrollo y mejorar la documentación técnica, para garantizar la confiabilidad y escalabilidad del proyecto. Graduado de Analista en Computación.

EXPERIENCIA

Real Trends 05/2022 - Actualidad

Python Backend Developer

Remoto

Desarrollo basado en Python, Django, Docker.

Satellogic 06/2022 - 09/2022

Desarrollador de Software Backend

Remoto

Empresa especializada en la creación y uso de satélites de observación de la tierra.

- Refactoricé una aplicación en 2 entidades separadas, para reducir el acoplamiento.
- Aporté a mejorar la calidad del código a través de revisiones de código y discusiones técnicas.

Ascentio | Proyecto: Sabia-Mar

08/2021 - 05/2022

Desarrollador de Software Backend

Remoto

Misión satelital, con tecnología avanzada para el estudio del mar y el océano.

- Realicé contribuciones a los módulos de planificación y comunicación de vuelo satelital, utilizando tecnologías como: Python, Docker, FastAPI y APIs.
- Creé pruebas de unidad e integración, utilizando herramientas como: Robot Framework, Postman y Pytest.
- Documenté sobre proyectos y procesos de desarrollo, utilizando tecnologías como: LaTex, y Markdown.

IncluiT | Proyecto: Junar

03/2019 - 07/2021

Desarrollador de Software Backend

Cba - Arg

- Desarrollé y mantuve el código base del backend del sistema, basado en Python, Django y DRF.
- Integré las tecnologías Auth0 y Keycloak como capas de seguridad en la gestión de APIs.
- Efectué una actualización de la versión de Django y otras +15 dependencias, para reducir la deuda técnica.
- Optimicé en un 30% de performance en tiempo de respuesta de las APIs, mediante un manejo de caché.

EDUCACIÓN

Universidad Nacional de Córdoba

10/2018

Analista en computación (Graduado)

Cba - Arg

Carrera con fuerte hincapié en programación, análisis y diseño de sistemas, base de datos y redes de computadoras, combinando una sólida comprensión teórica con habilidades prácticas.

CURSOS

Platzi 01/2021 - Actualidad

Completé más de 100 cursos y me encuentro en constante aprendizaje, en la academia online Platzi, en temáticas variadas como: habilidades blandas, inglés, desarrollo de software.

HABILIDADES

- · Lenguajes de programación: Python, C.
- Bases de datos: SQL, MySQL, MongoDB, Redis, Elasticsearch.
- Frameworks: Django, Django REST Framework, FastAPI, Robot Framework.
- Herramientas: Linux, REST API, Git, GitHub, Bash, Postman, Docker, Celery, Cache.
- Idiomas: Inglés (B1 intermedio), Español (Nativo).